臺灣臺中地方法院刑事判決
110年度金訴字第1024號

公  訴  人  臺灣臺中地方檢察署檢察官
被      告  黃宇翊



選任辯護人  黃勃叡律師
被      告  郭柔萱





上列被告因詐欺等案件，經檢察官提起公訴（110年度偵字第183
14號、第20993號、第22328號、第33814號）及追加起訴（110年
度偵字第27792號），本院判決如下：
    主    文
黃宇翊幫助犯洗錢防制法第十四條第一項之洗錢罪，處有期徒刑
肆月，併科罰金新臺幣壹萬元，罰金如易服勞役，以新臺幣壹仟
元折算壹日。
郭柔萱共同犯詐欺取財罪，處有期徒刑參月，如易科罰金，以新
臺幣壹仟元折算壹日；又共同犯詐欺取財罪，處有期徒刑參月，
如易科罰金，以新臺幣壹仟元折算壹日；又犯如附表二「罪名及
宣告刑」欄所示之罪，各處如附表二「罪名及宣告刑」欄所示之
刑。前二罪應執行有期徒刑肆月，如易科罰金，以新臺幣壹仟元
折算壹日；附表二部分應執行有期徒刑壹年陸月，併科罰金新臺
幣伍萬元，罰金如易服勞役，以新臺幣壹仟元折算壹日。
未扣案犯罪所得新臺幣參仟貳佰元沒收，於全部或一部不能沒收
或不宜執行沒收時，追徵其價額。 
    犯罪事實
一、詐欺集團於民國110年3月15日前某時，在臉書網站上刊登手
    工廣告，適黃宇翊見上開廣告後，以通訊軟體LINE與真實姓
    名不詳、暱稱「李薇」、「王暐婷」之成年人聯絡，可預見
    將金融機構帳戶交由他人使用，可能幫助詐欺集團，詐欺社
    會大眾轉帳或匯款至該帳戶，可能遭他人利用於遂行詐欺取
    財之犯行，竟基於幫助他人詐欺取財、洗錢之不確定故意，
    依「李薇」、「王暐婷」指示，於110年3月22日11時許，在
    彰化縣○○市○○路000號、542號之7-11統一超商大埔門市，將
    如附表一編號1所示帳戶，以如附表一編號1所示方式寄出，
    供「李薇」、「王暐婷」及其所屬詐欺集團成員使用，容任
    詐欺集團成員以如附表一編號1所示帳戶作為詐欺取財之工
    具，以此方式幫助詐欺集團成員使用該等帳戶詐騙他人轉帳
    之用及作為詐欺犯罪所得之收受及提領使用，於提領後，產
    生遮斷或掩飾、隱匿資金流動軌跡以逃避國家追訴、處罰之
    效果。
二、郭柔萱於110年3月間中旬某日，見臉書網站求職廣告有應徵
    提領包裹之工作訊息，便以通訊軟體LINE與真實姓名、年籍
    均不詳、暱稱「小豪」之成年男子聯絡，知悉工作內容係依
    指示領取包裹，再依指示至臺中市○○區○○○道0段000號空軍
    一號八國站，將取得之包裹，以站到站方式，寄送到高雄市
    ○○區○○○路00000號空軍一號高雄總站，即可獲得每次新臺幣
    （下同）1200元至1800元之報酬，寄送郵費另計。其依一般
    社會生活之通常經驗，可預見倘依暱稱「小豪」之人指示領
    取及放置、寄送包裹，可能係「小豪」以不詳方式向他人施
    用詐術，使他人陷於錯誤將帳戶資料置於包裹內寄出，再由
    其前往領取，並以上開隱諱、迂迴方式交付，其應允領取轉
    送包裹行為，恐成為犯罪之一環而遂行詐欺取財犯行，使他
    人因此受騙致發生財產受損之結果，且其如將所收取人頭帳
    戶提款卡交付「小豪」，該帳戶極可能成為「小豪」受領對
    不特定民眾詐欺所得款項之工具，且自該帳戶提領詐得款項
    後即會造成金流斷點、隱匿該犯罪所得之去向，為圖賺取報
    酬，基於縱使與「小豪」共同從事詐欺取財犯行亦不違背其
    本意之不確定故意犯意聯絡，「小豪」以如附表一所示方式
    取得如附表一所示之物後，再由郭柔萱依「小豪」之人之指
    示，於如附表一所示時間，至如附表一所示地點，領取如附
    表一所示包裹後，再為上開寄送包裹行為並因而領得3200元
    報酬。「小豪」取得郭柔萱所交付之如附表一所示之物後，
    郭柔萱另基於縱使發生他人因受騙致財產受損、隱匿詐欺犯
    罪所得去向之結果，亦不違背其本意之詐欺取財及洗錢之不
    確定故意，與「小豪」共同意圖為自己不法所有之詐欺取財
    及掩飾、隱匿詐欺犯罪所得來源、去向之洗錢犯意聯絡（無
    證據顯示郭柔萱對於共犯人數可能達3人以上有所認識），
    由「小豪」所屬之詐欺集團成員向如附表二所示之人，以如
    附表二所示之詐騙方式施行詐騙，致如附表二所示之人均陷
    於錯誤，分別匯款如附表二所示金額至如附表二所示帳戶內
    。嗣王正彥、吳品昱、江嘉樺、陳薇、何瑞綸、王程筠、李
    昆彥、謝依靜、蕭筱筠、李宜璟分別查覺受騙報警處理，經
    警循線查知上情。
三、案經王正彥、吳品昱、江嘉樺、陳薇、何瑞綸、王程筠、李
    昆彥、謝依靜、蕭筱筠、李宜璟分別訴請新竹市警察局刑事
    警察大隊、臺中市政府警察局豐原分局、大雅分局報告及臺
    灣臺中地方檢察署檢察官自動簽分後偵查起訴。
    理    由
壹、證據能力：
　　按被告以外之人於審判外之陳述，雖不符刑事訴訟法第159
    條之1 至之4 之規定，而經當事人於審判程序同意作為證據
    ，法院審酌該言詞陳述或書面陳述作成時之情況，認為適當
    者，亦得為證據。當事人、代理人或辯護人於法院調查證據
    時，知有第159 條第1 項不得為證據之情形，而未於言詞辯
    論終結前聲明異議者，視為有前項之同意，同法第159 條之
    5 定有明文。經查，檢察官、被告郭瑞丹、黃宇翊及辯護人
    就本判決所引用下列各項屬於被告2人以外之人於審判外陳
    述之證據，知有第159 條第1 項不得為證據之情形，均同意
    有證據能力，且迄至言詞辯論終結前均未聲明異議（見本院
    卷第196頁），本院審酌該等證據作成當時之過程、內容、
    功能等情況，均無不適當之情形，是依上開規定，認得作為
    本案證據。
貳、有罪部分
一、訊據被告郭柔萱雖不否認有於寄送物品之行為，然否認有何
    共同詐欺取財、共同洗錢之行為，辯稱：伊以為是在做物流
    工作云云。被告黃宇翊雖不否認將如附表一編號1所示帳戶
    交與他人，然否認有幫助洗錢、幫助詐欺取財之犯意，辯稱
    ：伊是在網路上找工作，對方要求提供帳戶提款卡，伊不知
    道對方是詐欺集團，伊是找家庭代工云云。
二、被告郭柔萱於如附表一所示時間、地點領取包裹後再至上開
    地點寄出；如附表一編號1所示帳戶為被告黃宇翊所申辦，
    且於上開時、地將如附表一編號1所示帳戶提款卡交與不詳
    之人並告知提款卡一節，業據被告郭柔萱、黃宇翊陳述在卷
    （見偵卷一第17頁至21頁；偵卷二第23頁至第31頁、第35頁
    至第43頁、第315頁至第316頁；偵卷三第15頁至第33頁；偵
    卷五第95頁至第96頁；本院卷第194頁至第195頁），核與證
    人周雅萍（見偵卷一第31頁至第34頁）、謝依靜（見偵卷五
    第17頁至第19頁）、蕭筱筠（見偵卷五第21頁至第23頁）證
    述相符，並有7-11貨態查詢系統3份、台灣大車隊乘車紀錄
    、彰化縣警察局彰化分局八卦山派出所陳報單、受理各類案
    件紀錄表、内政部警政署反詐騙諮詢專線紀錄表、受(處)理
    案件證明單、通訊軟體LINE對話紀錄、中華郵政股份有限公
    司110年7月22日儲字第1100193567號函附曾巧如帳戶基本資
    料及歷史交易明細、中國信託股份銀行股份有限公司110年7
    月20日中信銀字第110224839165846號函附曾巧如帳戶基本
    資料及歷史交易明細、國泰世華商業銀行存匯作業管理部11
    0年8月4日國世存匯作業字第1100116218號函附曾巧如帳戶
    基本資料及歷史交易明細、對話紀錄、臺中市政府警察局大
    雅分局10年10月6日中市警雅分偵字第1100042777號函附華
    南銀行、聯邦銀行之開戶資料及歷史交易明細各1份、統一
    超商代收款專用繳款證明2張、内政部警政署反詐騙諮詢專
    線紀錄表2份、監視器畫面翻拍40張、臉書網站畫面翻拍照
    片1張、車行紀錄5份（見偵卷一第23頁至第26頁；偵卷二第
    49頁、第51頁至第77頁、第79頁至第121頁、第151頁至第20
    1頁；偵卷三第39頁至第47頁；偵卷五第29頁至第69頁、第8
    1頁至第89頁）附卷可查，是此部分堪先認定為真實。
三、詐欺集團於如附表二所示時間、以如附表二所示方式，詐騙
    如附表二所示之人，致渠等均陷於錯誤，將如附表二所示款
    項匯入如附表二所示帳戶，並旋遭提領一空等情，業據告訴
    人王正彥（見偵卷一第43頁至第47頁）、吳品昱（見偵卷一
    第53頁至第55頁）、汪嘉樺（見偵卷一第67頁至第69頁）、
    陳薇（見偵卷一第75頁至第78頁）、傅湘婷（見偵卷一第85
    頁至第86頁）、何瑞綸（見偵卷二第245頁至第247頁）、王
    程筠（見偵卷二第252頁至第255頁、第271頁至272頁）、李
    昆彥（見偵卷二第287頁至第288頁）、李宜璟（見偵卷五第
    111頁至第114頁、第149頁至第150頁）、被害人吳惠琴（見
    偵卷一第61頁至第62頁）、江柏呈（見偵卷二第207頁至第2
    09頁、第307頁至第308頁）證述在卷，並有中國信託銀行存
    款交易明細、台新銀行交易明細、（見偵卷一第35頁至第41
    頁）各1份在卷可參，且就告訴人王正彥部分有内政部警政
    署反詐騙諮詢專線紀錄表、臺中市政府警察局大雅分局大雅
    派出所受理詐騙帳戶通報警示簡便格式表各1份（見偵卷一
    第43頁、第49頁）；就告訴人吳品昱部分有内政部警政署反
    詐騙諮詢專線紀錄表、臺中市政府警察局豐原分局合作派出
    所受理詐騙帳戶通報警示簡便格式表各1份（見偵卷一第51
    頁、第57頁）；就被害人吳惠琴部分有内政部警政署反詐騙
    諮詢專線紀錄表、新北市政府警察局永和分局警備隊受理詐
    騙帳戶通報警示簡便格式表各1份（見偵卷一第59頁、第63
    頁）；就告訴人汪嘉樺部分有内政部警政署反詐騙諮詢專線
    紀錄表、165專線協請金融機構暫行圈存疑似詐欺款項通報
    單各1份（見偵卷一第65頁至第66頁、第71頁）；就告訴人
    陳薇部分，有内政部警政署反詐騙諮詢專線紀錄表、臺北市
    政府警察局萬華分局大理派出所受理詐騙帳戶通報警示簡便
    格式表各1份（見偵卷一第73頁、第81頁）；就被害人傅湘
    婷部分有内政部警政署反詐騙諮詢專線紀錄表、南投縣政府
    警察局埔里分局桃米派出所受理詐騙帳戶通報警示簡便格式
    表各1份（見偵卷一第83頁至第84頁）；就被害人江柏呈部
    分有内政部警政署反詐騙諮詢專線紀錄表、新竹市警察局第
    一分局湳雅派出所受理各類案件紀錄表、受(處)理案件證明
    單、中國信託銀行存摺影本及對帳單、帳戶基本資料及存款
    交易明細各1份、通話紀錄翻拍照片14張（見偵卷二第205頁
    至第206頁、第212頁至第213頁、第215頁至第235頁）；就
    告訴人何瑞綸部分有新竹縣政府警察局新湖分局湖口派出所
    陳報單、受理各類案件紀錄表、内政部警政署反詐騙諮詢專
    線紀錄表、受(處)理案件證明單、受理詐騙帳戶通報警示簡
    便格式表、金融機構聯防機制通報單、合作金庫銀行存摺影
    本及交易明細影本各1份、轉帳照片4張（見偵卷二第237頁
    至第243頁、第249頁至第250頁）；就告訴人王程筠部分有
    臺南市政府警察局善化分局茄拔派出所陳報單、受理詐騙帳
    戶通報警示簡便格式表、受理各類案件紀錄表、受(處)理案
    件證明單、内政部警政署反詐騙諮詢專線紀錄表各1份、轉
    帳交易明細13張（見偵卷二第251頁、第256頁至第269頁、
    第273頁至第276頁、第280頁至第281頁）；就告訴人李昆彥
    部分有臺中市政府警察局第四分局黎明派出所陳報單、受(
    處)理案件證明單、受理各類案件紀錄表、受理詐騙帳戶通
    報警示簡便格式表、内政部警政署反詐騙諮詢專線紀錄表各
    1份、匯款資料4張、通話紀錄1份（見偵卷二第285頁至第28
    6頁、第289頁至295頁）；就告訴人李宜璟部分有桃園市政
    府警察局中壢分局龍興派出所陳報單、受理各類案科紀錄表
    、受(處)理案件證明單各1份、受理詐騙帳戶通報警示簡便
    格式表7份、金融機構聯防機制通報單6份、金融機構協助受
    詐騙民眾通知疑似警示帳戶通報單、郵政帳戶交易明細、元
    大銀行存摺存款對帳單、台新銀行台幣存款歷史交易明細查
    詢各1份（見偵卷五第109頁、第115頁至第148頁、第151頁
    至第155頁）附卷可查，是此部分，亦堪予認定為真實。
四、被告黃宇翊雖以前詞置辯云云，然查：
　㈠從被告黃宇翊提供LINE之對話紀錄（見本院卷一第63頁至第1
    31頁）觀之，被告黃宇翊雖係留言要從事代工，然對方回覆
    之內容係要被告黃宇翊提供帳戶，一個帳戶期領5000元，月
    領3萬元（見本院卷一第63頁），且對話紀錄中，對方均未
    提及代工工作之細節，僅有討論帳戶之對價、帳戶交付方式
    、報酬之收取方式等語（見本院卷一第63頁至第71頁），被
    告黃宇翊亦自承：伊係因為缺錢想換工作等語（見本院卷一
    第194頁），顯見被告黃宇翊提供帳戶係因對方宣稱提供高
    額報酬而交出，是被告黃宇翊此部分辯詞，不足採信為真實
    。
　㈡另按刑法上故意，分直接故意（確定故意）與間接故意（不
    確定故意），行為人對於構成犯罪之事實，明知並有意使其
    發生者，為直接故意；行為人對於構成犯罪事實，預見其發
    生而其發生並不違背其本意者，為間接故意。而幫助犯成立
    ，以行為人主觀上認識被幫助者，正欲從事犯罪或係正在從
    事犯罪，且該犯罪有既遂可能，而其行為足以幫助他人實現
    構成要件者，即具有幫助故意，並不以行為人確知被幫助者
    ，係犯何罪名為必要。金融帳戶事關存戶個人財產權益之保
    障，屬個人理財之工具，金融帳戶之存摺及提款卡，僅係供
    使用人作為存款、款、匯款或轉帳之工具，一般人在正常情
    況下，皆可以存入最低開戶金額之方式自行向銀行申請開立
    存款帳戶，僅需依銀行指示填寫相關資料並提供身分證件即
    可，極為方便簡單、不需繁瑣程序，且領取帳戶存摺及提款
    卡使用，並無任何特定身分之限制，亦得同時在不同金融機
    構申請多數存款帳戶使用，此乃公眾週知之事實，苟非意在
    將該存款帳戶作為犯罪之不法目的，本可自行向金融機構開
    戶使用，實無蒐集他人存款帳戶之存摺或提款卡之必要，足
    見他人不以自己名義申請開戶，反以其他方式向不特定人蒐
    集、收購或租借金融機構帳戶使用，衡情應能懷疑蒐集、收
    購或租借帳戶之人，其目的係在藉帳戶取得不法犯罪所得，
    再加以提領之用。又金融帳戶若與存戶之提款卡及密碼結合
    ，專屬性、私密性更形提高，除非本人或與本人具有密切親
    誼關係者外，難認有何正當理由可自由流通使用該提款卡，
    稍具通常社會歷練之一般人應具備妥為保管該等物品，縱有
    特殊情況，致須將該等物品交付與自己不具密切親誼之人時
    ，亦必深入瞭解該他人之可靠性與用途，以防止遭他人違反
    自己意願使用或不法使用之常識。再者，近年來以電話通知
    中獎、個人資料外洩、刊登虛偽販賣之商品、假冒親友身份
    借款等各類不實詐欺手法取財之犯罪類型層出不窮，該等犯
    罪多數均係利用他人帳戶作為詐欺所得財物之出入帳戶，業
    經媒體廣為披載，金融機構亦一再提醒勿將帳戶資料提供他
    人使用之重要性。是依一般人通常之知識、智能及經驗，應
    可知悉將帳戶資料交付予陌生人，極可能使取得帳戶資料者
    藉帳戶取得不法犯罪所得，且隱匿帳戶內資金之實際取得人
    之身分，以逃避追查。換言之，依當前社會一般人之智識程
    度與生活經驗，對於非依正常程序要求提供金融帳戶提款卡
    或密碼者，應可預見極可能係為取得人頭帳戶供作犯罪工具
    使用或隱匿金流追查。查，被告黃宇翊提出之對話紀錄，對
    方要求被告黃宇翊提供帳戶供其使用，係因對方需帳戶用以
    註冊使用，被告黃宇翊亦自承其帳戶係供對方會員作為競賽
    投注使用等語（見偵卷二第41頁；本院卷一第194頁），換
    言之，依被告黃宇翊辯詞，對方會員帳戶係使用被告黃宇翊
    帳戶作為投注帳戶使用，則日後追查資金去向及來源，僅能
    追查至被告黃宇翊帳戶，是被告黃宇翊自有就其帳戶將做為
    他人隱匿金流用途之認識。另觀諸被告黃宇翊於對話中有多
    次詢問對方是否合法，足認被告黃宇翊當時就對方可能將帳
    戶作為不法行為乙節已有認識，又對方提出公司資料及人員
    身分證等照片，然被告黃宇翊既未與對方親自面試，該等資
    料均無從核對屬實，則被告黃宇翊與對方既無任何堅強之信
    賴關係存在，且在無法確定對方會依承諾給予薪資或寄回帳
    戶提款卡或不將帳戶用以非法用途之情形下，率爾交付帳戶
    提款卡，顯然被告黃宇翊容任對方恣意使用其所提供之帳戶
    ，主觀上應可預見對方蒐集上開帳戶資料，將可能供作詐欺
    等財產犯罪使用，及將有款項自該帳戶出入，竟仍予以交付
    ，以致其所交付之帳戶為施行詐術之人完全掌控使用，縱無
    證據證明被告黃宇翊明知施行詐術之人之犯罪態樣，然被告
    黃宇翊主觀上應有容任他人取得帳戶提款卡後，自行或轉交
    他人持以實施詐欺財產犯罪，亦不違背其本意之幫助詐欺取
    財之不確定故意甚明。
　㈢提供金融帳戶者主觀上如認識該帳戶可能作為對方收受、提
    領特定犯罪所得使用，對方提領後會產生遮斷金流以逃避國
    家追訴、處罰之效果，仍基於幫助之犯意，而提供該帳戶之
    提款卡及密碼，以利洗錢實行，仍可成立一般洗錢罪之幫助
    犯（最高法院刑事大法庭108年度台上大字第3101號裁定意
    旨參照）。本案被告黃宇翊將其申辦之帳戶提款卡及密碼交
    付他人，主觀上應有將帳戶提款卡及密碼交由他人入款、提
    領使用之認知，且交付後該等帳戶之實際控制權即由取得存
    摺、提款卡之人享有，除非將該等帳戶之存摺、提款卡辦理
    掛失補發，否則已喪失實際控制權，則被告黃宇翊主觀上自
    可預見該帳戶後續資金流向，有無法追索之可能性，對於匯
    入該帳戶內資金如經持有之人提領後，已無從查得，形成金
    流斷點，將會產生遮斷金流以逃避國家追訴、處罰之效果，
    主觀上亦有此認識。是被告黃宇翊就其提供提款卡及密碼之
    行為，對詐欺集團成員利用該等帳戶資料存、匯入詐欺所得
    款項，進而加以提領，而形成資金追查斷點之洗錢行為提供
    助力，既可預見，仍將帳戶提款卡及密碼等帳戶資料交予他
    人使用，被告黃宇翊顯有容任而不違反其本意，則其有幫助
    洗錢之不確定故意，亦堪認定。
　㈣辯護人雖提出其他判決或不起訴處分書作為被告黃宇翊並無
    幫助犯意云云，然該等判決或不起訴處分書之基礎事實與本
    案無關，且渠等見解亦無法拘束本院認事用法，是辯護人此
    部分主張，實不可採。另辯護人亦辯稱被告黃宇翊係提供自
    己常使用之帳戶、有詢問對方是否為詐騙集團等情，主張被
    告黃宇翊亦屬詐欺案件之被害人，應非屬詐欺案件之被告云
    云，然被告黃宇翊是否使用自己常用之帳戶與該帳戶是否得
    供詐欺集團使用，彼此間並無關連性，且被告黃宇翊交付帳
    戶時，該等帳戶之餘額甚少，有該等帳戶資料附卷可查（見
    偵卷二第163頁、第180頁），是被告黃宇翊交付該等帳戶與
    一般基於幫助犯意而交付帳戶之情形無異，是辯護人之辯詞
    不足採信。另被告黃宇翊於上開對話紀錄中，曾多次詢問對
    方是否為詐欺集團及質疑對方是否合法、警察是否會抓、帳
    戶是否會變警示帳戶等語（見本院卷一第77頁、第89頁、第
    93頁至第95頁、第99頁、第103頁），另參以被告黃宇翊於
    對話紀錄曾提及：有被騙過一次等語（見本院卷第107頁）
    ，顯見被告黃宇翊對於提供帳戶供他人使用可能涉及不法一
    節已有認識，況被告黃宇翊於對話中多次詢問何時可以領得
    報酬等語（見本院卷一第105頁），益徵被告黃宇翊係因對
    方提供高額報酬而交付帳戶，就對方是否將帳戶用以不法行
    為之可能性即棄之不顧，是辯護人此部分辯詞，亦難採信。
五、被告郭柔萱雖以前詞置辯，然查：
　㈠按刑法上之故意，分直接故意（確定故意）與間接故意（不
    確定故意），行為人對於構成犯罪之事實，明知並有意使其
    發生者，為直接故意，行為人對於構成犯罪之事實，預見其
    發生而其發生並不違背其本意者，為間接故意，此觀刑法第
    13條之規定甚明。
　㈡依被告郭柔萱之辯詞，「小豪」雖向被告郭柔萱表示工作內
    容為物流人員，需至各超商領取客人之退換貨，公司會先轉
    帳車費及包裹費用給被告郭柔萱（見偵卷一第19頁至第20頁
    ；偵卷二第25頁；偵卷三第21頁；本院卷一第148頁），衡
    情物流人員涉及運送客戶財物，理應對物流人員進行面試及
    進行基本資料確認，以防物流人員侵害客戶財物，然被告自
    承：伊完全未經任何面試程序等語（見本院卷第194頁），
    此情已啟人疑竇，又被告郭柔萱雖辯稱有就「小豪」所稱之
    公司予以查證，確實有該公司，且該公司係作物流云云（見
    本院卷一第194頁），然其亦自承：沒有打電話至該公司去
    問等語（見本院卷一第194頁），則該公司究竟是否存在、
    其所營事業是否合法、正當，被告郭柔萱均無從知悉。又被
    告郭柔萱係依對方指示特定前往如附表一所示地點領取包裹
    後，再攜帶包裹前往「空軍一號」客運站寄送，然依常情，
    一般退貨商品，出貨商家既已負擔交通費、工資聘僱被告郭
    柔萱至各超商領取包裹，當要求被告郭柔萱直接將所收取包
    裹送往商家公司抑或倉庫所在地，以便進行後續退換貨事宜
    ，焉有迂迴要求被告郭柔萱將退貨商品另寄放於商場寄物櫃
    或客運公司，再由他人出面領回之可能，不僅需負擔被告郭
    柔萱之報酬，亦需負擔轉運的運送費用，且被告郭柔萱自承
    ：每天領取之包裹最多6、7個，最少3個，日薪1200元或180
    0元等語（見偵卷五第95頁），被告郭柔萱運送之數量極少
    ，然對方卻願負擔高額運費，明顯悖於常情。綜前各節，已
    足使一般人高度懷疑「小豪」所營是否為合法經營公司，其
    所指示進行者是否為正當工作，收取之物品是否為客戶之退
    換貨商品，抑或係違禁物或向他人為犯罪行為後所生、所得
    之物可能涉及不法情事，被告郭柔萱之智識能力既未低於正
    常水準，理應對上情有所預見及認識。
　㈢被告郭柔萱曾於99年間，因幫助詐欺案件，經臺灣新竹地方
    法院以99年度審易字第510號判決判處有期徒刑3月確定，有
    臺灣高等法院被告前案紀錄表1份在卷可參，是被告郭柔萱
    個人特殊經驗，實較一般人更可認知有不法份子利用超商包
    裹郵寄金融帳戶資料從事詐欺犯罪之用。從而，被告郭柔萱
    為本案領取包裹行為時，足以懷疑所從事可能係非法工作，
    且應有所預見所領取包裹內之物品，可能係「小豪」以不詳
    方式向他人施用詐術，使他人陷於錯誤而交付之金融帳戶資
    料。此外，依被告郭柔萱與「小豪」聯繫及實際領取包裹過
    程，均無其他情狀足致被告郭柔萱確信其前揭懷疑不可能發
    生，被告郭柔萱亦自承係因貪圖可領取之報酬而相信對方等
    語（見本院卷一第148頁），足認被告郭柔萱就附表一所示
    犯行，應有不法所有意圖及參與詐欺取財犯行之不確定故意
    ，而與「小豪」有共同為詐欺取財犯行之犯意聯絡，且以領
    取、轉交遭詐欺所寄出內含金融帳戶資料包裹之方式為行為
    分擔，昭然甚明。
　㈣按洗錢防制法第14條第1項所規範之一般洗錢罪，必須有第3
    條規定之前置特定犯罪作為聯結，始能成立。倘能證明人頭
    帳戶內之資金係前置之特定犯罪所得，即應逕以一般洗錢罪
    論處。例如詐欺集團向被害人施用詐術後，為隱匿其詐欺所
    得財物之去向，而令被害人將其款項轉入該集團所持有、使
    用之人頭帳戶，並由該集團所屬之車手前往提領詐欺所得款
    項，檢察官如能證明該帳戶內之資金係本案詐欺之特定犯罪
    所得，即已該當於新法第14條第1項之一般洗錢罪。又依新
    法規定，倘行為人意圖掩飾或隱匿特定犯罪所得來源，而將
    特定犯罪所得直接消費處分，甚或交予其他共同正犯，而由
    共同正犯以虛假交易外觀掩飾不法金流移動，即難認單純犯
    罪後處分贓物之行為，應仍構成新法第2條第1或2款之洗錢
    行為（最高法院108年度台上字第1744號刑事判決意旨參照
    ）。又金融帳戶之存摺、金融卡物體本身，並不具高度財產
    價值，「小豪」雇用被告郭柔萱領取內有金融帳戶資料之包
    裹再寄送至指定地點，其目的係欲利用該他人之存款帳戶，
    供作隱匿其財產犯罪，以規避執法人員之查緝，並隱匿自己
    犯罪所得財物乙情，乃係目前社會上時有所聞之詐欺犯罪模
    式，亦經坊間書報雜誌、影音媒體多所報導及再三披露，為
    眾所周知之情事，從而，被告郭柔萱對於其所領取轉交內有
    金融帳戶資料之包裹一旦交付毫無信賴關係且未曾謀面之「
    小豪」，不僅「小豪」將可持之做為詐欺犯罪使用，且被告
    郭柔萱並無任何能力控制「小豪」如何使用，亦無力防止該
    帳戶遭「小豪」用以實行詐欺犯罪並做為洗錢之用等情，應
    有所認知。故於被告郭柔萱將所領取如附表一所示金融帳戶
    包裹再寄送至他處時，被告郭柔萱主觀上應對「小豪」將持
    該些金融帳戶資料做為詐欺取財，並透過人頭帳戶之轉帳、
    提領，以隱匿詐欺犯罪所得去向，從事洗錢犯行等情有所認
    知，且不違背其本意。是以，被告郭柔萱依「小豪」之人之
    指示前往如附表一所示地點領取包裹，並將包裹寄與他人收
    受，使「小豪」之人得以將包裹內之帳戶資料做為人頭帳戶
    ，藉以取得詐欺取財之犯罪所得，並以之隱匿帳戶內資金之
    實際取得人之身份，產生遮斷金流以逃避國家追訴、處罰之
    效果，揆諸前開說明，要與洗錢防制法第14條第1項之要件
    相合。 
六、綜上所述，被告2人犯行均堪認定，渠等所辯均屬事後卸責
    之詞，不足採信。本案事證明確，應依法論罪科刑。
七、論罪科刑
　㈠刑法上之幫助犯，係指以幫助之意思，對於正犯資以助力，
    而未參與實施犯罪之行為者而言（最高法院49年台上字第77
    號刑事判決意旨參照），是行為人主觀上若係以幫助他人犯
    罪之意思，而客觀上從事構成要件以外之行為，應論以幫助
    犯。又特定犯罪之正犯實行特定犯罪後，為掩飾、隱匿其犯
    罪所得財物之去向及所在，而令被害人將款項轉入其所持有
    、使用之他人金融帳戶，並由該特定犯罪正犯前往提領其犯
    罪所得款項得手，如能證明該帳戶內之款項係特定犯罪所得
    ，因已被提領而造成金流斷點，該當掩飾、隱匿之要件，該
    特定犯罪正犯自成立一般洗錢罪之正犯。刑法第30條之幫助
    犯，係以行為人主觀上有幫助故意，客觀上有幫助行為，即
    對於犯罪與正犯有共同認識，而以幫助意思，對於正犯資以
    助力，但未參與實行犯罪之行為者而言。幫助犯之故意，除
    需有認識其行為足以幫助他人實現故意不法構成要件之「幫
    助故意」外，尚需具備幫助他人實現該特定不法構成要件之
    「幫助既遂故意」，惟行為人只要概略認識該特定犯罪之不
    法內涵即可，無庸過於瞭解正犯行為之細節或具體內容。此
    即學理上所謂幫助犯之「雙重故意」。金融帳戶乃個人理財
    工具，依我國現狀，申設金融帳戶並無任何特殊限制，且可
    於不同之金融機構申請多數帳戶使用，是依一般人之社會通
    念，若見他人不以自己名義申請帳戶，反而收購或借用別人
    之金融帳戶以供使用，並要求提供提款卡及告知密碼，則提
    供金融帳戶者主觀上如認識該帳戶可能作為對方收受、提領
    特定犯罪所得使用，對方提領後會產生遮斷金流以逃避國家
    追訴、處罰之效果，仍基於幫助之犯意，而提供該帳戶之提
    款卡及密碼，以利洗錢實行，仍可成立一般洗錢罪之幫助犯
    （最高法院刑事大法庭108 年台上大字第3101號裁定意旨參
    照）。查告黃宇翊提供如附表一編號1所示帳戶之存摺、金
    融卡等資料予詐欺者使用，但被告黃宇翊僅單純提供上開帳
    戶之存摺、金融卡等資料而供他人使用，並不等同於向被害
    人以欺罔之詐術行為，亦非洗錢行為，且卷內亦無積極證據
    證明被告黃宇翊與本件實施詐騙之人有詐欺、洗錢之犯意聯
    絡，或有何參與詐欺或洗錢行為，被告黃宇翊上揭所為，應
    屬詐欺取財、洗錢構成要件以外之行為，在無證據證明被告
    黃宇翊係以正犯犯意參與犯罪之情形下，應認被告黃宇翊所
    為係幫助犯而非正犯。是核被告黃宇翊所為，係犯刑法第30
    條第1項前段、第339條第1項之幫助詐欺取財罪，及刑法第3
    0條第1項前段、洗錢防制法第14條第1項之幫助一般洗錢罪
    。
　㈡按共同實施犯罪行為之人，在合同意思範圍以內，各自分擔
    犯罪行為之一部，相互利用他人之行為，以達其犯罪之目的
    者，即應對於全部所發生之結果，共同負責。行為人參與構
    成要件行為之實施，並不以參與構成犯罪事實之全部或始終
    參與為必要，即使僅參與構成犯罪事實之一部分，或僅參與
    某一階段之行為，亦足以成立共同正犯。本案被告郭柔萱雖
    未親自對他人施以詐術，然其前往領取內有他人帳戶存摺、
    提款卡之包裹，再寄送與他人，仍屬其與「小豪」基於共同
    犯意聯絡所為之行為分擔，被告郭柔萱所參與之部分既為犯
    罪歷程不可或缺之重要環節，足認被告郭柔萱係以自己犯罪
    之意思參與本案。是核被告郭柔萱就附表一編號2至3所為，
    均係犯刑法第339條第1項詐欺取財罪；就如附表二編號1至1
    1所為，均係犯刑法第339條第1項詐欺取財罪及洗錢防制法
    第14條第1項一般洗錢罪。另起訴書認被告郭柔萱係犯刑法
    第339條之4第1項第2款之3人以上共同犯詐欺取財罪，尚有
    未洽，惟起訴之基本社會事實同一，應變更起訴法條，惟條
    項更輕之罪名，對被告郭柔萱刑事辯護防禦權不生不利影響
    ，附此敘明。
　㈢被告郭柔萱與「小豪」之人，就上開犯行，有犯意聯絡及行
    為分擔，均應論以共同正犯。
　㈣詐欺集團於上開時間內，以上開方式詐騙被害人傅湘婷、告
    訴人王程筠、李昆彥、李宜璟，致渠等於同日先後轉帳款至
    如附表二編號6、9、10、11所示帳戶，時間極其密接，且侵
    害同一被害人之同一財產法益，各行為之獨立性極為薄弱，
    依一般社會健全觀念，在時間差距上，難以強行分開，在刑
    法評價上，以視為數個舉動之接續施行，合為包括之一行為
    予以評價，較為合理，應各屬接續犯而各為包括之一罪（最
    高法院86年台上字第3295號刑事判決參照）。查，本案被告
    郭柔萱如附表二所示之詐欺取財行為、洗錢行為間，客觀行
    為具有局部之同一性、著手實行階段並無明顯區隔，且主觀
    上均係以取得他人受騙財物為最終目的，依一般社會通念，
    應評價為法律概念之一行為，方符刑罰公平原則，是被告郭
    柔萱以法律上一行為同時觸犯詐欺取財罪及一般洗錢罪，屬
    想像競合犯，應依刑法第55條前段之規定，從一重之一般洗
    錢罪處斷。另按詐欺取財罪係為保護個人之財產法益而設，
    則關於行為人詐欺犯罪之罪數計算，除非被害人遭騙過程有
    時間或空間上之全部或局部之重疊關係，否則原則上均應依
    遭受詐騙之被害人數定之，蓋就不同被害人所犯之詐欺取財
    行為，受侵害之財產監督權係歸屬各自之權利主體，自應分
    論併罰（最高法院110年台上字第6350號刑事判決意旨參照
    ）。基此，為掩飾、隱匿對不同權利主體之犯罪所得而實施
    之洗錢行為，亦屬應予併罰之數罪。是被告郭柔萱就本案各
    次犯行，犯意各別，行為互殊，應分論併罰。
　㈤被告黃宇翊以一次提供如附表一編號1所示帳戶之行為，幫助
    該詐欺集團先後對告訴人王正彥、吳品昱、江嘉樺、陳薇、
    被害人吳惠琴、傅湘婷為詐欺取財犯行，被告黃宇翊係以一
    幫助行為，侵害告訴人王正彥、吳品昱、江嘉樺、陳薇、被
    害人吳惠琴、傅湘婷之財產法益，為同種想像競合犯，應依
    刑法第55條規定，從一重論處，又被告黃宇翊以一提供帳戶
    之行為觸犯幫助詐欺取財罪與幫助一般洗錢罪2罪名，為想
    像競合犯，應依刑法第55條之規定，從一重論以一幫助洗錢
    罪。
　㈥被告黃宇翊係以幫助他人犯罪之意思參與犯罪，屬幫助犯，
    應依刑法第30條第2 項規定減輕其刑。
　㈦爰審酌：被告2人正值青壯，當知依循正當途徑獲取財物，其
    明知當前詐騙集團橫行，政府窮盡心力追查防堵，竟為貪圖
    蠅利，分別為本案犯行，造成民眾受騙並受有財產上損失，
    亦使犯罪所得贓款之去向遭掩飾，金流形成斷點，增加國家
    查緝犯罪及被害人尋求救濟之困難，詐欺取財正犯實施犯行
    之成本亦因此降低，助長集團詐欺犯罪之氾濫，危害社會秩
    序穩定，所為屬不該；被告黃宇翊僅有1 次交付帳戶行為，
    被告郭柔萱有3次轉交帳戶行為；受害人數非少；詐騙之金
    額非微；被告2人已與告訴人周雅萍、王正彥、吳品昱、何
    瑞綸、李昆彥、王程筠、被害人吳惠琴達成調解、被告郭柔
    萱已與告訴人謝依靜、蕭筱筠、李宜璟達成調解，彌補其等
    所造成之損害，此有本院111年度中司刑移調字第268號、第
    269號、111年度中司附民移調字第39號調解程序筆錄各1份
    （見本院卷一第307頁至第312頁；本院卷二第93頁至第94頁
    ）附卷可查；犯後均否認犯行；被告郭柔萱自承學歷為國中
    畢業、工作為作業員；被告黃宇翊自承學歷為高職畢業、現
    為理貨員之智識程度及生活狀況等一切情狀，分別量處如主
    文所示之刑，及就得易科罰金部分諭知主文所示折算標準，
    就併科罰金部分，均諭知易服勞役之折算標準；就被告郭柔
    萱部分定其應執行刑，並就得易科罰金部分諭知如主文所示
    折算標準，併科罰金部分諭知如主文所示易服勞役之折算標
    準。
　㈧沒收：
　　⒈按犯罪所得，屬於犯罪行為人者，沒收之，刑法第38條之1
      第1項前段定有明文。任何人都不得保有犯罪所得，為基
      本法律原則，犯罪所得之沒收或追徵，在於剝奪犯罪行為
      人之實際犯罪所得，使其不能坐享犯罪之成果，以杜絕犯
      罪誘因，可謂對抗、防止經濟、貪瀆犯罪之重要刑事措施
      ，性質上屬類似不當得利之衡平措施，著重所受利得之剝
      奪。然苟無犯罪所得，自不生利得剝奪之問題，是以共同
      正犯犯罪所得之沒收、追徵，應就各人所分得之數為之。
      所謂各人「所分得」之數，係指各人「對犯罪所得有事實
      上之處分權限」而言。基此，若共同正犯各成員內部間，
      對於犯罪所得分配明確時，應依各人實際所得宣告沒收；
      若共同正犯對於犯罪所得，其個人確無所得或無處分權限
      ，且與其他成員亦無事實上之共同處分權限者，自不予諭
      知沒收（最高法院107年台上字第2989號判決意旨參照）
      。查如附表二所示之人遭詐騙之款項，係由詐欺集團成員
      提領，非屬被告2人所有，亦非在被告2人實際掌控中，依
      上開說明，被告2人既該等款項不具所有權及事實上處分
      權，自無從宣告沒收，附此敘明。另被告郭柔萱陳稱：伊
      總共領到車資2000元、薪資1200元等語（見本院卷一第19
      4頁），為其本案之犯罪所得，爰依刑法第38條之1第1項
      前段、第3項規定宣告沒收，並諭知於全部或一部不能沒
      收或不宜執行沒收時，追徵其價額。又被告黃宇翊於本院
      審理時陳稱，本案其尚未領得報酬等語（見本院卷一第19
      4頁），且無其他積極證據足資證明被告黃宇翊確實已領
      得報酬，難認被告黃宇翊於本件犯行有犯罪所得，自無從
      予以宣告沒收或追徵。
　　⒉被告郭柔萱轉交之帳戶資料及被告黃宇翊交出之帳戶提款
      卡及存摺，雖係供犯罪所用之物，惟並未扣案，且上開帳
      戶業經列為警示帳戶，應無再遭不法利用之虞，又非違禁
      物，不具刑法上重要意義，爰不予宣告沒收。
參、不另為無罪之諭知部分：
一、公訴意旨另認被告郭柔萱就上開犯行，亦涉犯組織犯罪防制
    條例第3條第1項後段之參與犯罪組織罪嫌等語。
二、按犯罪事實應依證據認定之，無證據不得認定犯罪事實；不
    能證明被告犯罪者應諭知無罪之判決，刑事訴訟法第154條
    第2項、第301條第1項分別定有明文。次按認定犯罪事實所
    憑之證據，雖不以直接證據為限，間接證據亦包括在內；然
    無論直接或間接證據，其為訴訟上之證明，須於通常一般之
    人均不致於有所懷疑，而得確信其為真實之程度者，始得據
    之為有罪之認定，倘其證明尚未達到此一程度，而有合理性
    懷疑之存在時，即難遽採為不利被告之認定（最高法院76年
    度台上字第4986號判決可供參照）。再按刑事訴訟法第161
    條第1項規定：檢察官就被告犯罪事實，應負舉證責任，並
    指出證明之方法。因此，檢察官對於起訴之犯罪事實，應負
    提出證據及說服之實質舉證責任。倘其所提出之證據，不足
    為被告有罪之積極證明，或其指出證明之方法，無從說服法
    院以形成被告有罪之心證，基於無罪推定之原則，自應為被
    告無罪判決之諭知（最高法院92年度台上字第128號刑事判
    決足資參照）。又按組織犯罪防制條例所稱犯罪組織，指3
    人以上，以實施強暴、脅迫、詐術、恐嚇為手段或最重本刑
    逾5年有期徒刑之刑之罪，所組成具有持續性或牟利性之有
    結構性組織，為組織犯罪防制條例第2條第1項所明定。
三、依前所述，雖可認定被告郭柔萱主觀上有參與詐欺取財、一
    般洗錢犯行之不確定故意，然依被告郭柔萱歷次供述及其他
    卷內證據，被告郭柔萱自始至終僅有與「小豪」1人聯繫，
    且聯繫過程均僅止於領取、轉寄包裹事宜，則被告郭柔萱既
    僅參與提領金融帳戶包裹事宜，其對於附表二所示之人係遭
    何人以何方式施用詐術致匯款至如附表一所示帳戶等情，並
    無積極證據足認被告郭柔萱有所認知或得以預見，從而，被
    告郭柔萱就是否有「小豪」以外之人並無認知，依罪疑唯輕
    及有疑唯利被告之原則，則依卷存事證，已難確認本案客觀
    上是否有除被告郭柔萱及暱稱「小豪」之人以外之其他共犯
    ，是被告郭柔萱前揭所為尚難認與參與犯罪組織罪之構成要
    件該當，自不能以該罪名相繩。
四、綜上所述，檢察官提出之證據，尚不足以使本院認定被告郭
    柔萱有參與犯罪組織犯行，本院無從形成被告郭柔萱此部分
    有罪之確信，惟公訴意旨認此部分與上開本院認定有罪之部
    分屬一行為，為想像競合犯，有裁判上一罪之關係，爰不另
    為無罪之諭知。
據上論斷，依刑事訴訟法第299條第1項前段、第300條，洗錢防
制法第14條第1項，刑法第11條、第28條、第30條第1項前段、第
2項、第339條第1項、第55條、第41條第1項前段、第42條第3項
、第51條第5款、第7款、第38條之1第1項前段、第3項，刑法施
行法第1條之1第1項，判決如主文。　　　　　　
本案經檢察官何彩蓉提起公訴及追加起訴，檢察官郭逵到庭執行
職務。
中　　華　　民　　國　　111 　年　　3 　　月　　31　　日
             刑事第十九庭  審判長 法 官 李婉玉
                    　　　　　　　法 官 吳逸儒
                    　　　　　　　法 官 林雷安
以上正本證明與原本無異。
如不服本判決應於收受判決後20日內向本院提出上訴書狀，並應
敘述具體理由；其未敘述上訴理由者，應於上訴期間屆滿後20日
內向本院補提理由書（均須按他造當事人之人數附繕本）「切勿
逕送上級法院」。
告訴人或被害人如不服判決，應備理由具狀向檢察官請求上訴，
上訴期間之計算，以檢察官收受判決正本之日起算。
                                 書記官 黃英寬
中　　華　　民　　國　　111 　年　　4 　　月　　1 　　日
附錄本案論罪科刑法條
中華民國刑法第30條
（幫助犯及其處罰）
幫助他人實行犯罪行為者，為幫助犯。雖他人不知幫助之情者，
亦同。
幫助犯之處罰，得按正犯之刑減輕之。
第339條
（普通詐欺罪）
意圖為自己或第三人不法之所有，以詐術使人將本人或第三人之
物交付者，處5年以下有期徒刑、拘役或科或併科50萬元以下罰
金。
以前項方法得財產上不法之利益或使第三人得之者，亦同。
前二項之未遂犯罰之。
洗錢防制法第14條
有第二條各款所列洗錢行為者，處7年以下有期徒刑，併科新臺
幣5百萬元以下罰金。
前項之未遂犯罰之。
前二項情形，不得科以超過其特定犯罪所定最重本刑之刑。



附表一
編號 領取時間 領取地點 領取之包裹內容物 包裹取得之方式 1 110年3月22日11時許 臺中市○○○○路00號7-11統一超商瑞彬門市 黃宇翊向中華郵政股份有限公司申辦之帳號00000000000000號帳戶（下稱甲帳戶）、向中國信託商業銀行申辦之帳號000000000000號帳戶（下稱乙帳戶）及向國泰世華商業銀行申辦之帳號000000000000號帳戶（下稱丙帳戶）之提款卡 如犯罪事實一所示。 2 110年3月22日18時15分許 臺中市○○區0段000○0號7-11統一超商第一門市 周雅萍向台新商業銀行申辦之帳號00000000000000號帳戶（下稱丁帳戶）及向中國信託商業銀行申辦之帳號000000000000號帳戶（下稱戊帳戶）之提款卡 周雅萍於110年3月17日，在臉書網站上見家庭代工廣告，便與通訊軟體LINE暱稱「萱」之人聯繫，「萱」向周雅萍佯稱：需提供提款卡到材料部門登記材料及付款給廠商云云，致周雅萍陷於錯誤，於110年3月20日，將左列帳戶提款卡寄至左列地點。 3 110年3月28日17時50分許 臺中市○○區○○路0段00號之7-11統一超商泉富門市 蕭筱筠向聯邦商業銀行申辦之帳號000000000000號帳戶（下稱己帳戶）及謝依靜向華南商業銀行申辦之帳號0000000000000000號帳戶（庚帳戶）之提款卡、存摺 蕭筱筠於110年3月26日12時46分許，在臉書網站上見求職廣告，便與通訊軟體LINE暱稱「陳梅」之人聯繫，「陳梅」向蕭筱筠佯稱：需提供帳戶配合使用云云，致蕭筱筠陷於錯誤，而於110年3月26日13時40分許，將左列帳戶存摺及提款卡，寄送左列地點。 

附表二
編號 被害人  詐欺方式 匯入帳戶 罪名及宣告刑欄 1 王正彥  詐欺集團成員於110年3月23日21時47分許，撥打電話予王正彥，佯稱其係飯店客服人員，因訂房網站傳輸有誤，需配合銀行人員做取消動作，未久，詐欺集團成員果冒充中國信託商業銀行行員，以電話與其聯絡，詐稱要以網路銀行做取消動作云云，致王正彥陷於錯誤，遂依其指示，於110年3月23日22時13分許，在住處，以網路銀行轉帳方式，匯款9萬9987元至右列帳戶。 丁帳戶 郭柔萱共同犯洗錢防制法第十四條第一項之洗錢罪，處有期徒刑肆月，併科罰金新臺幣壹萬元，罰金如易服勞役，以新臺幣壹仟元折算壹日。 2 吳品昱 詐欺集團成員於110年3月23日20時20分許，撥打電話予吳品昱，佯稱其係飯店櫃臺人員，在訂房網站上有重複交易，需配合銀行人員取消，未久，詐欺集團成員果冒充台新商業銀行行員，以電話與其聯絡，詐稱要以網路銀行操作取消云云，致吳品昱陷於錯誤，遂依其指示，於110年3月23日20時44分許，在住處，以網路銀行轉帳方式，匯款9999元至右列帳戶。 戊帳戶 郭柔萱共同犯洗錢防制法第十四條第一項之洗錢罪，處有期徒刑肆月，併科罰金新臺幣壹萬元，罰金如易服勞役，以新臺幣壹仟元折算壹日。 3 吳惠琴  詐欺集團成員於110年3月23日21時許，撥打電話予吳惠琴，佯稱其係飯店業者，因訂單設定錯誤，需配合銀行人員取消，未久，詐欺集團成員果冒充銀行行員，以電話與其聯絡，詐稱要以網路銀行操作取消云云，致吳惠琴陷於錯誤，遂依指示，於110年3月23日22時15分許，在住處，以網路銀行轉帳方式，匯款2萬9986元至右列帳戶。 丁帳戶 郭柔萱共同犯洗錢防制法第十四條第一項之洗錢罪，處有期徒刑肆月，併科罰金新臺幣壹萬元，罰金如易服勞役，以新臺幣壹仟元折算壹日。 4 汪嘉樺 詐欺集團成員於110年3月23日19時44分許，撥打電話予江嘉樺，佯稱其係飯店業者，因作業疏失多訂了10間房，需配合銀行人員取消，未久，詐欺集團成員果冒充銀行行員，以電話與其聯絡，詐稱要以網路銀行操作取消云云，致江嘉樺陷於錯誤，遂依其指示，於110年3月23日20時57分許，在住處，以網路銀行轉帳方式，匯款9099元至右列帳戶。 戊帳戶 郭柔萱共同犯洗錢防制法第十四條第一項之洗錢罪，處有期徒刑肆月，併科罰金新臺幣壹萬元，罰金如易服勞役，以新臺幣壹仟元折算壹日。 5 陳薇 詐欺集團成員於110年3月23日20時40分許，撥打電話予陳薇，佯稱其係飯店人員，因系統有問題，導致房間價格設定有誤，需配合銀行人員取消，未久，詐欺集團成員果冒充銀行行員，以電話與其聯絡，詐稱要至ATM 自動櫃員機取消云云，致陳薇陷於錯誤，遂依其指示，於110年3月24日01時39分許，至臺北市龍山寺捷運站自動櫃員機，以ATM轉帳方式，匯款1萬12元至右列帳戶。 戊帳戶 郭柔萱共同犯洗錢防制法第十四條第一項之洗錢罪，處有期徒刑肆月，併科罰金新臺幣壹萬元，罰金如易服勞役，以新臺幣壹仟元折算壹日。 6 傅湘婷 詐欺集團成員於110年3月23日18時58分許，撥打電話予傅湘婷，佯稱其係飯店業者，因作業疏失致房間價格有誤，需配合銀行人員取消，未久，詐欺集團成員果冒充銀行行員，以電話與其聯絡，詐稱要配合操作取消云云，致傅湘婷陷於錯誤，遂依其指示，於110年3月23日20時33分許至同日21時7分許，匯款1萬8123元、2萬9985元、3萬元至右列帳戶。 戊帳戶 郭柔萱共同犯洗錢防制法第十四條第一項之洗錢罪，處有期徒刑肆月，併科罰金新臺幣壹萬元，罰金如易服勞役，以新臺幣壹仟元折算壹日。 7 江柏呈 詐欺集團成員於110年3月26日17時56分許，撥打電話予江柏呈，佯稱其係網購賣家，因誤設團購名單，將會定期扣款，需配合銀行人員取消，未久，詐欺集團成員果冒充中國信託商業銀行行員，以電話與其聯絡，詐稱要按其指示取消云云，致江柏呈陷於錯誤，遂依指示，於110年3月26日18時26分許，以網路銀行轉帳方式，匯款2萬231元至右列帳戶。 甲帳戶 郭柔萱共同犯洗錢防制法第十四條第一項之洗錢罪，處有期徒刑肆月，併科罰金新臺幣壹萬元，罰金如易服勞役，以新臺幣壹仟元折算壹日。 8 何瑞綸 詐欺集團成員於110年3月26日16時50分許，撥打電話予何瑞綸，佯稱係網購賣家，因誤設為批發商，將會定期扣款，需配合銀行人員取消，未久，詐欺集團成員果冒充郵局人員，以電話與其聯絡，詐稱要以網路銀行操作取消云云，致何瑞綸陷於錯誤，遂依指示，於110年3月26日18時22分許，在住處，以網路銀行轉帳方式，匯款3萬2975元至右列帳戶。 甲帳戶 郭柔萱共同犯洗錢防制法第十四條第一項之洗錢罪，處有期徒刑肆月，併科罰金新臺幣壹萬元，罰金如易服勞役，以新臺幣壹仟元折算壹日。 9 王程筠 詐欺集團成員於110年3月26日晚間某時許，撥打電話予王程筠，佯稱其係飯店業者，因系統出現錯誤，需配合銀行人員取消，未久，詐欺集團成員果冒充中國信託商業銀行行員，以電話與其聯絡，詐稱要至ATM 自動櫃員機取消云云，致王程筠陷於錯誤，遂依指示，於110年3月26日18時12分許至同日18時23分許，在高雄市○○區○○街000號、第580號便利商店自動櫃員機，以ATM轉帳方式，匯款2萬9985元、2萬9985元、3萬元至右列帳戶。 甲帳戶 郭柔萱共同犯洗錢防制法第十四條第一項之洗錢罪，處有期徒刑肆月，併科罰金新臺幣壹萬元，罰金如易服勞役，以新臺幣壹仟元折算壹日。 10 李昆彥 詐騙集團於110年3月26日19時11分許，撥打電話予李昆彥，佯稱其係網拍業者，因訂單設定錯誤作業，需配合指示操作確認身分云云，致李昆彥陷於錯誤，遂依指示，於110年3月26日19時59分許至同日20時15分許，在住處，以網路銀行轉帳方式，匯款9萬333元、1萬4800元至右列帳戶。 乙帳戶 郭柔萱共同犯洗錢防制法第十四條第一項之洗錢罪，處有期徒刑肆月，併科罰金新臺幣壹萬元，罰金如易服勞役，以新臺幣壹仟元折算壹日。 11 李宜璟 詐欺集團成員於110年3月19日18時17分許，撥打電話予李宜璟，佯稱係網拍業者，因店員刷錯條碼變成每月固定消費，需配合指示取消云云，致李宜璟陷於錯誤，遂依指示，於110年3月29日，以ATM轉帳方式，匯款4萬9920元、4萬9921元至右列帳戶。 庚帳戶 郭柔萱共同犯洗錢防制法第十四條第一項之洗錢罪，處有期徒刑肆月，併科罰金新臺幣壹萬元，罰金如易服勞役，以新臺幣壹仟元折算壹日。 


卷宗名稱與簡稱對照表
卷宗名稱 簡稱 臺灣臺中地方檢察署110 年度偵字第18314號偵查卷宗 偵卷一 臺灣臺中地方檢察署110 年度偵字第20993號偵查卷宗 偵卷二 臺灣臺中地方檢察署110 年度偵字第22328號偵查卷宗 偵卷三 臺灣臺中地方檢察署110 年度偵字第33814號偵查卷宗 偵卷四 臺灣臺中地方檢察署110 年度偵字第27792號偵查卷宗 偵卷五 臺灣臺中地方法院110年度金訴字第1024號刑事一般卷宗 本院卷一 臺灣臺中地方法院110年度金訴字第1115號刑事一般卷宗 本院卷二